【裁判字號】    92,易,619
【裁判日期】    920519
【裁判案由】    竊盜
【裁判全文】
臺灣臺北地方法院刑事判決                          九十二年度易字第六一九號
    公  訴  人  臺灣臺北地方法院檢察署檢察官
    被      告  乙○○
右列被告因竊盜案件，經檢察官提起公訴（九十二年度偵字第七九○九號），本院判
決如左：
    主  文
乙○○攜帶兇器、毀越門扇竊盜，累犯，處有期徒刑壹年，並應於刑之執行前令入勞
動場所強制工作年。
扣案如附表所示之物品均沒收。
    事  實
一、乙○○前有多次前科，有犯罪之習慣，最後一次因竊盜案件，經臺灣板橋地方法
    院以九十年度易字第四一八號判處有期徒刑六月確定，而於民國九十一年七月十
    四日執行完畢，仍不知悔改，為償還積欠他人債務，竟意圖為自己不法之所有，
    於九十二年二月十六日凌晨五時三十分許，攜帶其所有之手套一雙及客觀上足以
    危害人之生命、身體、安全，具有危險性之一字起子三支、美工刀一把、螺絲起
    子一支、活動扳手一支，攀爬位於臺北市○○路○段一○四號大樓後方之安全梯
    上至五樓後陽臺，以一字型起子毀壞構成門一部分之門鎖後，侵入夜間無人看守
    之「康姿多媚國際美容中心」，因該處警鈴大作，乙○○遂扯斷保全系統迴路線
    及電話線（毀損部分均未據告訴），並搜刮該辦公桌抽屜內之新臺幣八十元，得
    手後至後陽臺處，發覺天威保全公司人員業已會同該中心員工甲○○抵達現場一
    樓，自覺形跡敗露為躲避追捕遂攀爬安全梯至同大樓七樓「中華語文研習所」後
    陽臺，又誤觸該樓之警報器，為趕赴該處之保全人員黎宗溢、該研習所員工張謝
    挹芳會同到場警員發覺，乙○○旋循原安全梯急速往下爬，不慎失足跌落至防火
    巷二樓之遮雨棚上，受有第十一、十二胸椎骨折之傷害，為警當場查獲並扣得如
    附表所示之物品。
二、案經臺北市政府警察局大安分局報請臺灣臺北地方法院檢察署檢察官偵查起訴。
    理  由
一、上開犯罪事實，業據被告於本院審理中坦白承認，核與證人甲○○、張謝挹芳及
    黎宗溢分別於警詢、偵查中證述情節相符，並有贓物認領保管清單、扣案如附表
    所示之作案工具、照片二張、現場圖一紙及交通部中央氣象局九十二年四月十日
    中象參字第○九二○○○一八六三號函可資佐證，被告自白核與事實相符，本件
    事證業已明確，被告犯行堪以認定。被告雖前因九十年間之常業竊盜案件，經臺
    灣臺北地方法院檢察署檢察官以九十年度偵字第一一三九九號、第一四五二五號
    、第一五七八二號、第一九三○○號、第一九三九三號提起公訴，刻由本院以九
    十一年度訴字第一一○五號審理中，此有該案起訴書一份在卷可參，然被告於本
    院調查中供稱：伊係為償還借款而臨起竊意，與上開案件並無關係等語明確，且
    本案犯罪時間距前案已有一年九月之遙，可見被告顯非基於概括犯意而為前、後
    二案，則本案與前案自無裁判上一罪關係，併此敘明。
二、核被告所為，係犯刑法第三百二十一條第一項第二款、第三款之加重竊盜罪。又
    被告前因竊盜案件，經臺灣板橋地方法院以九十年度易字第四一八號判處有期徒
    刑確定，於九十一年七月十四日執行完畢，此有臺灣高等法院被告全國前案紀錄
    表在卷可稽，被告於有期徒刑執行完畢後五年內再犯本案有期徒刑以上之罪，為
    累犯，應依刑法第四十七條之規定加重其刑。爰審酌被告雖於警詢、偵查及本院
    審理中坦承犯行，犯後態度良好，惟前有竊盜前科，於另案竊盜案審理期間復犯
    本案之罪，素行不良，正值壯年，竟為清償借款即以攀爬方式侵入夜間無人看守
    之辦公廳舍搜刮財物，竊盜之手段及對被害人所造成之危害等情狀，量處如主文
    所示之刑。另被告為十八歲以上之人，曾於九十年間因犯下四十二件竊盜案，經
    臺灣臺北地方法院檢察署檢察官提起公訴，由本院以九十一年度訴字第一一○五
    號審理中，迄於九十一年七月十四日始因接受臺灣板橋地方法院以九十年度易字
    第四一八號竊盜案件所判處有期徒刑六月刑之執行完畢而出監，此有上開起訴書
    、判決書及臺灣高等法院被告全國前案紀錄表在卷可稽，被告於出監後及前案審
    理中竟仍不知悔改復犯下本案竊盜行為，足認被告有犯罪之習慣，爰依竊盜犯贓
    物犯保安處分條例第三條第一項第一款之規定宣告於刑之執行前令入勞動場所強
    制工作三年。至於扣案如附表所示之物品，為被告所有供犯罪所用之物，應依刑
    法第三十八條第一項第二款之規定宣告沒收。
據上論斷，應依刑事訴訟法第二百九十九條第一項前段，刑法第三百二十一條第一項
第二款、第三款、第四十七條、第三十八條第一項第二款，竊盜犯贓物犯保安處分條
例第三條第一項第一款、第四條、第五條第一項前段，判決如主文。
本案經檢察官陳弘杰到庭執行職務
中      華      民      國    九十二    年      五      月     十九     日
                              臺灣臺北地方法院刑事第一庭
                                  審判長法  官    陳興邦
                                        法  官    傅中樂
                                        法  官    唐于智
右正本證明與原本無異。
如不服本判決，應於判決送達後十日內向本院提出上訴狀(應抄附繕本)。告訴人
或被害人如對於本判決不服者，應具備理由請求檢察官上訴，其上訴期間之計算
係以檢察官收受判決正本之日期為準。
                                        書記官    陳俐妙
中      華      民      國    九十二    年      五      月     十九     日
附錄本案論罪法條
刑法第三百二十一條
犯竊盜罪而有左列情形之一者，處六月以上、五年以下有期徒刑：
  一、於夜間侵入住宅或有人居住之建築物、船艦或隱匿其內而犯之者。
  二、毀越門扇、牆垣或其他安全設備而犯之者。
  三、攜帶兇器而犯之者。
  四、結夥三人以上而犯之者。
  五、乘火災、水災或其他災害之際而犯之者。
  六、在車站或埠頭而犯之者。
前項之未遂犯罰之。
附表
┌──┬──────────────────┬─────────────┐
│編號│物品名稱、數量                      │備註                      │
├──┼──────────────────┼─────────────┤
│一  │美工刀一把                          │即九十一年藍保管字一一八○│
│    │                                    │號第六項                  │
├──┼──────────────────┼─────────────┤
│二  │手套一雙                            │即同上保管字號第二項      │
├──┼──────────────────┼─────────────┤
│三  │螺絲起子一支                    │即同上保管字號第四項      │
├──┼──────────────────┼─────────────┤
│四  │活動扳手一支                        │即同上保管字號第三項      │
├──┼──────────────────┼─────────────┤
│五  │一字型起子三支                      │即同上保管字號第一項、第五│
│    │                                    │項                        │
└──┴──────────────────┴─────────────┘


司法院資訊處製作；財團法人民間司法改革基金會備份。
